【裁判字號】    96,簡上,982
【裁判日期】    970229
【裁判案由】    傷害
【裁判全文】
臺灣板橋地方法院刑事判決             96年度簡上字第982號
上  訴  人  臺灣板橋地方法院檢察署檢察官
被      告  甲○○
選任辯護人  唐達興律師
上列上訴人因被告犯傷害案件，不服本院96年度簡字第5949號中
華民國96年9 月13日第一審判決（聲請簡易判決處刑案號：96年
度偵字第18679 號），提起上訴，本院管轄之第二審合議庭判決
如下：
    主  文
上訴駁回。
    事實及理由
一、本案經本院審理結果，認第一審以被告甲○○所為係犯刑法
    第277 條第1 項之傷害罪，判處拘役30日，減為拘役15日，
    如易科罰金，以新臺幣（下同）1 千元折算1 日，其認事用
    法均無違誤，量刑亦屬適當，應予維持，並引用如附件第一
    審判決書之記載。
二、上訴人臺灣板橋地方法院檢察署檢察官上訴意旨略以：茲據
    告訴人乙○○具狀請求上訴，就其認為原審量刑過輕部分，
    經核尚非無據，為此提起本件上訴等語。
三、原審判決認定被告甲○○傷害之事實，迭據被告於偵訊及本
    院審理時認罪不諱，核與告訴人乙○○之指訴相符，並有現
    場監視器錄影光碟1 片、翻拍照片2 幀、臺北縣立醫院驗傷
    診斷書1 份、傷勢照片3 幀附卷可稽，足認被告之自白與事
    實相合，事證甚明。
四、按有關刑之量定，乃實體法上賦予法院得為自由裁量之事項
    ，倘原審法院量刑未逾越法律所規定之範圍，又無濫用權限
    之情形，即不得任意指摘為違法。經查：被告係因設置變電
    箱之爭議與告訴人發生口角，一時激憤，徒手毆打告訴人，
    致告訴人受有左顏面、左胸、左上臂挫傷瘀血等傷害，自始
    至終均坦承犯行，於本院審理時表明悔意，願與告訴人洽商
    和解事宜，惟因就登報道歉內容尚無共識，致未能成立和解
    ，犯罪後之態度尚非甚劣。原審認定被告係犯傷害罪，依刑
    法第277 條第1 項、第41條第1 項前段、刑法施行法第1 條
    之1 第1 項、第2 項前段，並審酌上述被告犯罪之動機、目
    的、手段、告訴人所受傷害程度及犯罪後之態度等一切情狀
    ，判處拘役30日，如易科罰金，以1 千元折算1 日；且因被
    告犯罪時間係於96年4 月24日以前，合於中華民國九十六年
    罪犯減刑條例所定之減刑條件，依該條例第2 條第1 項第3
    款、第7 條，減為拘役15日，如易科罰金，以1 千元折算1
    日，其認事用法均無違誤，量刑亦堪稱妥適，上訴人依告訴
    人請求提起上訴，認為原審量刑過輕，並無可採，是上訴人
    之上訴即為無理由，應駁回其上訴。
據上論斷，應依刑事訴訟法第455 條之1 第1 項、第3 項、第36
8 條、第373 條，判決如主文。
本案經檢察官謝岳龍到庭執行職務。
中    華    民    國    97    年    2     月    29    日
                  刑事第十五法庭  審判長法  官  陳鴻清
                                        法  官  張兆光
                                        法  官  朱嘉川
以上正本證明與原本無異。
不得上訴。
                                        書記官  陳聖儒
中    華    民    國    97    年    3     月    24    日


司法院資訊處製作；財團法人民間司法改革基金會備份。
